---
title: "ggplot2によるデータ可視化"
subtitle: "Kanazawa.R #1"
date: 2024-06-29
author: "伊東宏樹"
lang: ja
format:
  revealjs:
    theme: [dark, custom.scss]
    fig-width: 5
    fig-height: 3
execute:
  echo: true
slide-number: true
editor: visual
embed-resources: true
---

## 内容

-   ggplot2パッケージの紹介

-   ggplot2でグラフを描いてみる

## ggplot2パッケージ

## インストール

```{r}
#| eval: false

install.packages("ggplot2")
```

## 使い方

ライブラリよびだし

```{r}
library(ggplot2)
```

## データ

アヤメの花のデータ

```{r}
#| label: data

data(iris)
iris
```

## ggplot関数

`ggplot`関数だけで、空のグラフ

データフレームを引数として与える

```{r}
#| label: ggplot

ggplot(data = iris)
```

## データのマッピング

`mapping`引数に`aes`関数を与える (aes = aesthetic mappings)

```{r}
#| label: mapping

ggplot(data = iris, mapping = aes(x = Sepal.Width, y = Sepal.Length))
```

## geom_pointで散布図グラフ

"+"演算子で要素を加えていく

geom\_\* = geometric object

```{r}
#| label: geom

ggplot(data = iris, mapping = aes(x = Sepal.Width, y = Sepal.Length)) +
  geom_point()
```

## こうしても同じ

`geom_*`関数の引数でmappingを指定してもよい（実はdataも）

```{r}
#| label: geom2

ggplot(data = iris) +
  geom_point(mapping = aes(x = Sepal.Width, y = Sepal.Length))
```

## 種ごとに色分け

`aes`関数の`colour`引数(`color`でも可)に`Species`を指定する

```{r}
#| label: colour

ggplot(iris, aes(x = Sepal.Width, y = Sepal.Length)) +
  geom_point(aes(colour = Species))
```

## 形を変える

`shape`引数に`Species`を指定する

```{r}
#| label: shape

ggplot(iris, aes(x = Sepal.Width, y = Sepal.Length)) +
  geom_point(aes(colour = Species, shape = Species))
```

## サイズを変える

`size`引数に倍率を指定する（`aes`関数の外で）

```{r}
#| label: size

ggplot(iris, aes(x = Sepal.Width, y = Sepal.Length)) +
  geom_point(aes(colour = Species, shape = Species), size = 3)
```

## 点を半透明に

`alpha`（不透明度）

```{r}
#| label: alpha

ggplot(iris, aes(x = Sepal.Width, y = Sepal.Length)) +
  geom_point(aes(colour = Species, shape = Species), alpha = 0.7, size = 3)
```

## 配色を変える

`scale_colour_manual`関数で色を直接指定する

```{r}
#| label: scale_colour_manual

ggplot(iris, aes(x = Sepal.Width, y = Sepal.Length)) +
  geom_point(aes(colour = Species, shape = Species), alpha = 0.7, size = 3) +
  scale_colour_manual(values = c("#E69F00", "#56B4E9", "#D55E00"))
```

## 軸ラベルの設定

`labs`関数

```{r}
#| label: labs

ggplot(iris, aes(x = Sepal.Width, y = Sepal.Length)) +
  geom_point(aes(colour = Species, shape = Species), alpha = 0.7, size = 3) +
  scale_colour_manual(values = c("#E69F00", "#56B4E9", "#D55E00")) +
  labs(x = "Sepal width (mm)", y = "Sepal length (mm)")
```

## テーマを変える

`theme_*`関数を加える

```{r}
#| label: theme

ggplot(iris, aes(x = Sepal.Width, y = Sepal.Length)) +
  geom_point(aes(colour = Species, shape = Species), alpha = 0.7, size = 3) +
  scale_colour_manual(values = c("#E69F00", "#56B4E9", "#D55E00")) +
  labs(x = "Sepal width (mm)", y = "Sepal length (mm)") +
  theme_classic()
```

## グラフを保存する

`ggsave`関数を使用する

```{r}
#| label: ggsave

ggsave("plot.png", device = png, width = 12, height = 8, units = "cm")
```
