---
title: "Rをつかってみよう"
format: html
editor: visual
---

## 計算機として使う

### 四則演算

```{r}
1 + 1
```

```{r}
(1 + 2) * 4 - 6 / 3
```

### 数学関数を使う

サイン (`sin`)

```{r}
sin(pi / 6)
```

常用対数 (`log10`)

```{r}
log10(1000)
```

## ヘルプ

`help`関数

```{r}
help(log10)
```

"?"でもよい

```{r}
?log10
```

## 引数の与え方

`log`関数で`base`引数に10をあたえても同じ

```{r}
log(1000, base = 10)
```

これでも同じ

```{r}
log(1000, 10)
```

これでも同じ

```{r}
log(b = 10, x = 1000)
```

## 統計関数を使う

ベクトルを変数に代入

```{r}
x <- c(0, 1, 2, 3, 4, 5, 6, 7, 8, 9, 10)
```

連続した整数のときはこのように書ける

```{r}
x <- 0:10
```

`print`関数で変数の値を表示

```{r}
print(x)
```

（この場合は）変数名だけでも値が表示される

```{r}
x
```

平均 (`mean`)

```{r}
mean(x)
```

分散（不偏分散）(`var`)

```{r}
var(x)
```

要約 (`summary`)

```{r}
summary(x)
```

### ベクトルの要素

3番目の要素をとりだす

```{r}
x[3]
```

3番目以外の要素をとりだす

```{r}
x[-3]
```

3〜5番目の要素をとりだす

```{r}
x[3:5]
```

## パッケージの利用

例: zipanguパッケージ 日本の暦・住所・文字等の小技パッケージ

### パッケージのインストール

```{r}
#| eval: false

install.packages("zipangu")
```

RStudioなら、Tools メニューから Install Packages... でも

### ライブラリの読み込み

```{r}
library(zipangu)
```

### 元号→西暦変換

文字列は`"`または`'`で囲む

```{r}
convert_jyear("天保三年")
```

### 住所を区切る

```{r}
separate_address("石川県金沢市広岡1丁目1番35号")
```

政令指定都市の場合

```{r}
separate_address("京都府京都市中京区寺町通御池上る上本能寺前町488番地")
```

郡部の場合

```{r}
separate_address("北海道虻田郡ニセコ町字富士見55番地")
```

## "\$"とは

`niseko`に結果を代入

```{r}
niseko <- separate_address("北海道虻田郡ニセコ町字富士見55番地")
```

`str`関数でオブジェクトの内容を表示する

```{r}
str(niseko)
```

リストの名前を表示する

```{r}
names(niseko)
```

`niseko$prefecture` は `niseko[["prefecture"]]` を簡単にした書き方

```{r}
niseko[["prefecture"]]
```
